【裁判字號】    89,簡上,99
【裁判日期】    900319
【裁判案由】    傷害
【裁判全文】
台灣新竹地方法院刑事判決                          八十九年度簡上字第九九號
    上  訴  人
    即  被  告  乙○○
右列被告因傷害案件，不服本院新竹簡易庭八十九年度竹簡字第四七九號，中華民國
八十九年九月六日第一審簡易判決（聲請簡易處刑案號：臺灣新竹地方法院檢察署八
十九年度偵字第四０一一號）提起上訴，本院管轄第二審之合議庭判決如左：
    主  文
原判決撤銷。
乙○○傷害人之身體，處拘役肆拾日，如易科罰金，以佰元折算壹日，緩刑貳年。
    事  實
一、緣乙○○與甲○○二人為鄰居關係，於民國八十九年五月四日上午十時許，乙○
    ○因懷疑於其生病住院時，甲○○蓄意以石頭砸破其住家屋頂之屋瓦（業由台灣
    新竹地方法院檢察署檢察官為不起訴處分確定），致屋內漏水，乃至新竹市○○
    路○段八十九巷四弄內找甲○○理論，雙方一言不合，詎乙○○竟基於傷害犯意
    ，徒手毆打甲○○，致甲○○受有前胸瘀傷四Ｘ三公分及左上臂瘀傷七Ｘ五公分
    之傷害。
二、案經被害人甲○○訴由新竹市警察局第一分局報告台灣新竹地方法院檢察署檢察
    官偵查起訴。
    理  由
一、訊之被告乙○○固不否認有於前揭時間、地點找告訴人甲○○理論之事實，惟否
    認有何傷害之行為，辯稱：當時伊僅有推她二下，並未打他等語。惟查：前揭事
    實，業據告訴人於警訊時（偵卷第五頁以下參見）、偵查中（偵卷第十六頁以下
    ）指述明確，經核與被告於警訊時所供述：「於八十九年五月四日上午約十時許
    在我住處有打甲○○幾下」、「因甲○○用石頭將我房子頂瓦片砸壞，害我住處
    漏水，我才出手打甲○○」（偵卷第三頁反面參見）、偵查中所供述：「有，打
    他二下，我用手打他胸口」（偵卷第十六頁反面參見）等語之情形相符，堪信為
    真實，而被告於本院時審理否認有出手傷害之行為等語，委不足採，此外，復有
    新竹醫院診斷證明書在卷可稽（偵卷第八頁參見），是本件事證已臻明確，被告
    犯行堪予認定。
二、核被告所為，係犯刑法第二百七十七條第一項之傷害罪。惟被告行為後，刑法第
    四十一條業於九十年一月四日修正為「犯最重本刑為五年以下有期徒刑以下之刑
    之罪，而受六月以下有期徒刑或拘役之宣告，因身體、教育、職業、家庭之關係
    或其他正當事由，執行顯有困難者，得以一元以上三元以下折算一日，易科罰金
    。但確因不執行所宣告之刑，難收矯正之效或難以維持法秩序者，不在此限。」
    、「併合處罰之數罪，均有前項情形，其應執行之刑逾六月者，亦同。」，並於
    同年月十日公布施行，於同年月十二日生效，是被告行為後法律已有變更，而比
    較新舊法之規定，以變更後之新法對被告有利，則依刑法第二條第一項前段之規
    定，自應適用裁判時之新法。原審就被告前揭傷害行為，予以依法論科固非無見
    ，惟原審未及比較新舊法之適用，自有未洽，被告上訴否認犯行雖無理由，惟原
    判決有上述之違誤，自應將原判決撤銷改判。爰審酌被告犯罪動機、目的、手段
    、所生危害以及告訴人業表示可以原諒被告，不要再告了（本院九十年一月十五
    日審理筆錄參見）等一切情狀，量處如主文第二項所示之刑，並諭知易科罰金之
    折算標準。末查：被告乙○○前未曾受有期徒刑以上刑之宣告，有台灣新竹地方
    法院檢察署刑案資料查註紀錄表、台灣高等法院被告全國前案紀錄表在卷可按，
    偶罹罪章，且事後告訴人業表示可以原諒被告等情已如前述，則其經此科刑之宣
    告，今後應益知慎戒，信無再犯之虞，本院審酌後認其刑之宣告以暫不執行為適
    當，爰併諭知緩刑二年，用勵自新。
三、據上論斷，應依刑事訴訟法第四百五十五條之一第三項、第三百六十九條第一項
    前段、第三百六十四條、第二百九十九條第一項前段，刑法二百七十七條第一項
    、第二條第一項前段、修正刑法第四十一條第一項前段、第七十四條第一款，罰
    金罰鍰提高標準條例第一條前段、第二條，判決如主文。
本案經檢察官吳金棟到庭執行職務
中      華      民      國    九十      年      三      月     十九     日
                              台灣新竹地方法院刑事第二庭
                                  審判長  法  官  王  銘  勇
                                          法  官  黃  美  盈
                                          法  官  蘇  嘉  豐
右正本證明與原本無異。
不得上訴。
                                          書記官  賴  寶  合
中      華      民      國    九十      年      三      月     十九     日
附錄論罪科刑法條全文：
刑法第二百七十七條第一項：
傷害人之身體或健康者，處三年以下有期徒刑、拘役或一千元以下罰金。


司法院資訊處製作；財團法人民間司法改革基金會備份。
